【裁判字號】    98,訴,55
【裁判日期】    980220
【裁判案由】    毒品危害防制條例
【裁判全文】
臺灣板橋地方法院刑事判決                98年度訴字第55號
公  訴  人  臺灣板橋地方法院檢察署檢察官
被      告  甲○○
上列被告因違反毒品危害防制條例案件，經檢察官提起公訴（97
年度毒偵字第8911號）及移送併案審理（97年度毒偵字第9250號
），因其於準備程序中就被訴事實為有罪之陳述，經本院合議庭
裁定由受命法官獨任進行簡式審判程序，判決如下：
    主  文
甲○○施用第一級毒品，處有期徒刑柒月；又施用第二級毒品，
處有期徒刑肆月。扣案之安非他命壹小包（驗餘淨重零點貳壹參
捌公克）沒收銷燬之及吸食器壹組沒收之；應執行有期徒刑玖月
。扣案之安非他命壹小包（驗餘淨重零點貳壹參捌公克）沒收銷
燬之及吸食器壹組沒收之。
    事  實
一、甲○○前於民國88年間因施用毒品案件，經本院以88年度毒
    聲字第3170號裁定送觀察、勒戒，因認無繼續施用毒品之傾
    向，由臺灣板橋地方法院檢察署檢察官以88年度毒偵字第12
    958 號處分不起訴確定，並於88年6 月10日釋放；復於95年
    間因施用毒品案件，經本院以95年度毒聲字第1764號裁定送
    觀察、勒戒後，認有繼續施用毒品之傾向，再經本院以96年
    度毒聲字第477 號裁定令入戒治處所施以強制戒治，並於97
    年1 月23日停止戒治釋放（於97年3 月6 日強制戒治期滿）
    。詎其仍不知悔改，於五年內之97年10月29日下午某時，在
    臺北縣中和市○○街99之3 號住處，以將第一級毒品海洛因
    摻入香煙內點火吸用之方式，施用海洛因1 次（起訴書載為
    於97年10月30日18時55分許為警採尿前回溯26小時內某時，
    在不詳處所，施用毒品海洛因1 次）；又另行起意，於97年
    10月30日15時許，在臺北縣板橋市○○○路某友人住處，將
    第二級毒品安非他命置於玻璃球吸食器內，點火燒烤後，再
    吸用所冒出之霧化氣體，以此方式施用安非他命一次。嗣於
    97年10月30日18時30分許，為警在臺北縣中和市○○街101
    巷巷口查獲，並扣得其所有之安非他命1 小包（查獲時毛重
    約0.42公克，經送驗後始知實際毛重0.414 公克，淨重0.21
    4 公克，取樣0.0002公克鑑驗，驗餘淨重0.2138公克檢還）
    及吸食器1 組（起訴書漏載吸食器1 組，惟經檢察官當庭補
    充）。
二、案經臺北市政府警察局中正第二分局報請臺灣板橋地方法院
    檢察署檢察官偵查起訴暨移送併案審理。
    理  由
一、上揭事實，業據被告甲○○於本院審理中坦承不諱，並有其
    所有之安非他命1 小包及吸食器1 組扣案可資佐證，而此扣
    案之安非他命經送請交通部民用航空局醫務中心鑑驗結果，
    確為毒品安非他命，且其實際淨重0.214 公克，取樣0.0002
    公克鑑驗，驗餘淨重0.2138公克檢還，此有該中心毒品鑑定
    書1 件附卷可稽；而被告於97年10月30日為警查獲後所採集
    之尿液檢體，經送請台灣尖端先進生技醫藥股份有限公司檢
    驗之結果，確有海洛因、安非他命代謝物陽性反應，有該公
    司出具之濫用藥物檢驗報告1 件在卷可稽；另被告前88年間
    因施用毒品案件，經本院以88年度毒聲字第3170號裁定送觀
    察、勒戒，因認無繼續施用毒品之傾向，由臺灣板橋地方法
    院檢察署檢察官以88年度毒偵字第12958 號處分不起訴確定
    ，並於88年6 月10日釋放；復於95年間因施用毒品案件，經
    本院以95年度毒聲字第1764號裁定送觀察、勒戒後，認有繼
    續施用毒品之傾向，再經本院以96年度毒聲字第477 號裁定
    令入戒治處所施以強制戒治，並於97年1 月23日停止戒治釋
    放（於97年3 月6 日強制戒治期滿），此有臺灣高等法院被
    告前案紀錄表1 份在卷可稽，足認被告於強制戒治期滿釋放
    後五年內再犯施用第一、二級毒品罪。罪證明確，被告犯行
    洵堪認定。
二、按毒品危害防制條例分別將海洛因、安非他命列為第一、二
    級毒品管制，不得非法製造、運輸、販賣、轉讓、施用或持
    有，被告違反此項規定，施用第一級毒品海洛因及第二級毒
    品安非他命之行為，核係觸犯同條例第10條第1 項之施用第
    一級毒品罪及同條第2 項之施用第二級毒品罪。又被告持有
    海洛因及安非他命之低度行為，應為其施用之高度行為所吸
    收，均不另論罪。又被告所犯上開二罪，犯意各別，行為互
    殊，應分論併罰。爰審酌被告之品行、智識程度、施用海洛
    因、安非他命戕害身心、對社會治安可能之危害程度甚鉅，
    及被告前因施用毒品案件經送觀察、勒戒及強制戒治後，猶
    不思戒除惡習，仍一再施用海洛因、安非他命，洵不足取，
    以及被告犯罪後坦承犯行等一切情狀，各量處如主文所示之
    刑，以示懲儆，並依刑法第51條第5 款規定定其應執行之刑
    。另前開扣案之安非他命1 小包（驗餘淨重0.2138公克），
    係查獲之毒品，爰依毒品危害防制條例第18條第1 項前段規
    定，不問屬於犯人與否，均沒收銷燬之；而扣案之吸食器1
    組，則係被告所有供施用安非他命所用之物，業經其陳明在
    卷，爰依刑法第38條第1項第2款規定宣告沒收之。
據上論斷，應依刑事訴訟法第273 條之1 第1 項、第299 條第1
項前段，毒品危害防制條例第10條第1 項、第2 項、第18條第1
項前段，刑法第11條前段、第51條第5 款、第38條第1 項第2 款
，判決如主文。
本案經檢察官賴建如到庭執行職務。
中    華    民    國    98    年    2     月    20    日
                    刑事第二庭  法  官  趙義德
上列正本證明與原本無異。
如不服本判決，應於判決送達後10日內敘明上訴理由，向本院提
出上訴狀 (應附繕本) ，上訴於臺灣高等法院。其未敘述上訴理
由者，應於上訴期間屆滿後20日內向本院補提理由書「切勿逕送
上級法院」。
                                書記官  王君倚
中    華    民    國    98    年    2     月    24    日
附錄本案論罪科刑法條全文：
毒品危害防制條例第10條：
施用第一級毒品者，處6月以上5年以下有期徒刑。
施用第二級毒品者，處3年以下有期徒刑。


司法院資訊處製作；財團法人民間司法改革基金會備份。
